【裁判字號】    97,重抗,41
【裁判日期】    970916
【裁判案由】    聲明異議
【裁判全文】
臺灣高等法院臺南分院民事裁定  97年度重抗字第41號
抗  告  人  大頂美窯業股份有限公司
法定代理人  乙○○
抗  告  人  甲○○
上抗告人因與相對人台灣土地銀行股份有限公司間清償借款事件
，對於中華民國九十七年八月十二日台灣台南地方法院所為裁定
（九十七年度重訴字第一五三號），提起抗告，本院裁定如下：
    主    文
抗告駁回。
抗告訴訟費用新台幣壹仟元由抗告人連帶負擔。
    理    由
一、抗告意旨略以：原法院核發之九十七年度司促字第七二０四
    號支付命令，係於民國九十七年三月十三日裁定，於同年月
    十七日用印交寄，經送達至台南縣六甲鄉○○村○○街一五
    一號及台南市○區○○路二段八一巷五弄一號無人收受後，
    輾轉多時才送達於台南市○○路○段二八九巷三九號公道法
    律事務所代收，惟代收時間為九十七年五月二十六日，並非
    九十七年三月二十日。原法院誤認係九十七年三月二十日即
    已送達，即有未洽，爰依法提起抗告等語。
二、按送達於應受送達人之住居所、事務所或營業所行之。但在
    他處會晤應受送達人時，得於會晤處所行之，民事訴訟法第
    一百三十六條第一項定有明文。至若代收送達雖不合法，而
    於其轉交本人時起，仍應視為合法送達，最高法院著有十九
    年抗字第四六號判例可資參照。
三、查：
（一）原法院核發九十七年度司促字第七二０四號支付命令，就
      債務人即抗告人大頂美窯業股份有限公司（下稱大頂美公
      司）、甲○○應受送達處所均為台南市○區○○路二段八
      一巷五弄一號，此參大頂美公司法定代理人乙○○及債務
      人甲○○之戶籍謄本至明（參見支付命令卷第二一、二二
      頁）。抗告人二人應受送達之系爭支付命令，係於九十七
      年三月二十日送達於台南市○○路二二八九巷三九號，而
      由公道法律事務所代收者，此亦有送達證書在卷（參見支
      付命令卷第一五、一六頁）可參。
（二）惟證人即公道法律事務所職員王相懿於原法院調查時到場
      結證：抗告人二人的支付命令都是事務所代收。因為債務
      人大頂美公司已結束營業，大成路二段的房子並且被法院
      拍賣，沒有人收信，所以委託事務所幫忙收信。債務人二
      人都有向郵局指定信件轉送到事務所，由我們代收。每一
      封掛號信，包括法院書信、行政執行署文件、稅務機關文
      件，收到後都會立刻傳真給他們。甲○○現在人在台北，
      乙○○現在人在高雄等語明確（參見原法院重訴字卷第二
      五頁）。
（三）綜上，原法院所發系爭支付命令，就債務人即抗告人二人
      部分，其送達應於台南市○區○○路二段八一巷五弄一號
      行之；公道法律事務所僅受抗告人二人委託代收信件，並
      非債務人二人之受僱人或與債務人同居之人，參以抗告人
      並未向法院陳明指定公道法律事務所為其二人之送達代收
      人，難認公道法律事務所收受系爭支付命令，即生民事訴
      訟法上送達於抗告人二人之效力。惟證人王相懿證述：「
      其收受法院書信後，立刻傳真給抗告人二人」，抗告意旨
      亦未否認由事務所代收及轉送文件之事實，僅抗辯：「系
      爭支付命令不可能於九十七年三月二十日即已送達」云云
      ，然系爭支付命令令確於九十七年三月二十日送達於公道
      法律事務所收受者，既有卷附由法院依製式格式製作之送
      達證書可參，抗告人空言抗辯，依首開說明，委不足採。
      是系爭支付命令於九十七年三月二十日由公道法律事務所
      收受後，立即以傳真方式轉送於抗告人二人，衡情，於翌
      日或至遲於傳送之第三日，抗告人二人即可收受系爭支付
      命令之送達，乃抗告人二人遲至九十七年六月十一日始對
      於支付命令提出異議，顯逾二十日之不變期間，自非適法
      。原法院因而裁定駁回其等提出之異議，於法並無不合，
      抗告意旨猶執前詞，指摘原裁定不當，求為廢棄原裁定，
      非有理由，應予駁回。
四、據上論結，本件抗告為無理由，依民事訴訟法第四百九十五
    條之一第一項、第四百四十九條第一項、第九十五條、第八
    十五條第二項，裁定如主文。
中    華    民    國    97    年    9    月    16     日
                  民事第三庭    審判長法  官  陳  光  秀
                                      法  官  曾  平  杉
                                      法  官  李  文  賢
上為正本係照原本作成。
如不服本裁定，僅得於收受本裁定正本送達後10日內以適用法規
顯有錯誤為理由，向本院提出再抗告狀（須附繕本）依法應繳納
抗告費新台幣1千元，並委任律師為訴訟代理人，經本院許可後
始可再抗告於最高法院。
中    華    民    國    97    年    9     月    17    日
                                      書記官  劉  清  洪
【附記】
民事訴訟法第495條之1第2項準用同法第466條之1第1、2項規定
：
(1)對於第二審判決上訴，上訴人應委任律師為訴訟代理人。但上
  訴人或其法定代理人具有律師資格者，不在此限。
(2)上訴人之配偶、三親等內之血親、二親等內之姻親，或上訴人
  為法人、中央或地方機關時，其所屬專任人員具有律師資格並
  經法院認為適當者，亦得為第三審訴訟代理人。
民事訴訟法第466條之2：
  上訴人無資力委任訴訟代理人者，得依訴訟救助之規定，聲請
  第三審法院為之選任律師為其訴訟代理人。


司法院資訊處製作；財團法人民間司法改革基金會備份。
